臺灣臺北地方法院民事裁定　　　　　　　 96年度整抗字第5號
抗　告　人　承詮企業有限公司
法定代理人　Ｏ○○
代　理　人　巳○○
抗　告　人　饗賓餐旅事業股份有限公司
法定代理人　Ｑ○○
抗　告　人　香港商玖熙有限公司台灣分公司
法定代理人　ｐ○○
抗　告　人　包豪氏企業有限公司
　　　　　　　　　　　　樓
法定代理人　Ｚ○○
抗　告　人　詠利皮飾有限公司
法定代理人　卯○○
抗　告　人　鑀德恩企業股份有限公司
法定代理人　黃○○
抗　告　人　加連登實業股份有限公司
法定代理人　ｊ○○
抗　告　人　艾思妮國際股份有限公司
法定代理人　Ｘ○○
抗　告　人　寶寶皮飾有限公司
法定代理人　寅○○
抗　告　人　摩曼頓企業股份有限公司
法定代理人　Ｌ○○
抗　告　人　碩豐國際股份有限公司
　　　　　　　　　　　　之2
法定代理人　辛○○
抗　告　人　啟騰事業有限公司
法定代理人　ｑ○○
抗　告　人　記號服飾開發有限公司
法定代理人　地○○
抗　告　人　銀穗國際企業股份有限公司
法定代理人　酉○○
抗　告　人　伊奈為國際實業股份有限公司
法定代理人　Ｂ○○
抗　告　人　私著有限公司
法定代理人　Ｕ○○
抗　告　人　戈賓有限公司
法定代理人　Ｉ○○
抗　告　人　鑫揚服飾開發有限公司
法定代理人　亥○○
抗　告　人　一芝軒國際開發有限公司
法定代理人　壬○○
抗　告　人　欣奇國際股份有限公司
　　　　　 （原名：麗都國際股份有限公司）
法定代理人　己○○
代　理　人　Ｎ○○
複代理人　　巳○○
抗　告　人　偉量股份有限公司
法定代理人　Ｅ○○
抗　告　人　麗芙曼開發有限公司
法定代理人　Ｊ○○
抗　告　人　誠品股份有限公司
法定代理人　丑○○
抗　告　人　協儀有限公司
法定代理人　林秋滿
抗　告　人　宇○○即衣形庫藏商.
抗　告　人　波格有限公司
法定代理人　Ｐ○
上三人共同
代　理　人　Ｎ○○
複代理人　　巳○○
抗　告　人　陽基開發股份有限公司
法定代理人　Ｗ○○
抗　告　人　阜立國際有限公司
　　　　　　　　　　　樓
法定代理人　ａ○○
抗　告　人　泰奧菲有限公司
法定代理人　ｇ○○
抗　告　人　旺紅國際股份有限公司
法定代理人　辰○○
抗　告　人　育豐工業股份有限公司
法定代理人　戊○
抗　告　人　深福股份有限公司
法定代理人　乙○○
抗　告　人　千秋國際有限公司
法定代理人　Ｄ○○
抗　告　人　法宣企業有限公司
　　　　　　　　　　　樓
法定代理人　ｅ○○
抗　告　人　龍有限公司
法定代理人　Ａ○○
代　理　人　Ｎ○○
複代理人　　巳○○
抗　告　人　葉珈伶國際開發有限公司
法定代理人　ｆ○○
抗　告　人　桐城實業有限公司
法定代理人　Ｆ○○
抗　告　人　名揚國際開發有限公司
法定代理人　ｏ○○
抗　告　人　海吉兒實業有限公司
法定代理人　甲○○
抗　告　人　匠運企業有限公司
法定代理人　Ｙ○○
抗　告　人　五個銅貨服飾企業有限公司
法定代理人　ｋ○○
抗　告　人　鴿子服飾開發有限公司
法定代理人　ｃ○○
抗　告　人　木比有限公司
法定代理人　Ｖ○○
抗　告　人　台灣絕世好波有限公司
法定代理人　宙○○
抗　告　人　仕鑽國際股份有限公司
法定代理人　Ｓ○○
抗　告　人　斑品開發有限公司
法定代理人　Ｍ○○
抗　告　人　八樂企業股份有限公司
法定代理人　Ｒ○○
抗　告　人　一芃股份有限公司
法定代理人　Ｔ○○
抗　告　人　民生行股份有限公司
　　　　　　　　　　　　）
法定代理人　午○○
抗　告　人　鬥鎮股份有限公司
法定代理人　未○○
抗　告　人　鬥賺股份有限公司
法定代理人　ｍ○○
抗　告　人　鬥旭股份有限公司
法定代理人　子○○
抗　告　人　裔珈服飾企業有限公司
法定代理人　ｄ○○
抗　告　人　三傑國際有限公司
法定代理人　庚○○
抗　告　人　紐越股份有限公司
法定代理人　Ｃ○○
抗　告　人　迪法爾實業有限公司
法定代理人　申○○
抗　告　人　尚伸國際服飾有限公司
法定代理人　Ｈ○○
抗　告　人　滿足企業有限公司
抗　告　人　伊士曼國際有限公司
法定代理人　丙○○
抗　告　人　世金股份有限公司
法定代理人　ｂ○○
抗　告　人　尚品室內裝修有限公司
法定代理人　Ｇ○○
抗　告　人　鑫林設計工程有限公司
法定代理人　ｎ○○
抗　告　人　擁宇工程有限公司
法定代理人　玄○○
抗　告　人　上毅國際室內裝修工程股份有限公司
法定代理人　Ｋ○○
抗　告　人　軒藝設計工程有限公司
　　　　　　　　　　　　樓
法定代理人　天○○
抗　告　人　中奕消防工程有限公司
法定代理人　戌○○
抗　告　人　偉超有限公司
法定代理人　ｌ○○
抗　告　人　世詮設計開發有限公司
法定代理人　ｉ○○
抗　告　人　忠揚工程股份有限公司
法定代理人　ｈ○○
抗　告　人　俠印國際有限公司
法定代理人　蔣曼琪
代　理　人　Ｎ○○
複代理人　　巳○○
抗　告　人　樂可皮飾股份有限公司
法定代理人　癸○○
共　　　同
送達代收人　巳○○
相　對　人　中國力霸股份有限公司
法定代理人　丁○○
上列當事人間因聲請重整事件（本院96年度整字第3號、本院第
二審96年度整抗字第4號），抗告人對於民國96年7月2日本院96
年度聲字第767號裁定，提起抗告，本院裁定如下：
    主  文
抗告駁回。
抗告費用新臺幣壹仟元由抗告人負擔。
    理  由
一、本件抗告意旨略以：本件聲請案所屬之重整事件尚未確定，
    法院倘不及時為各項之必要處分，而聽任利害關係人各謀自
    保，則聲請時尚有重整可能之公司，至裁定時可能因時移勢
    異而失其重整價值，且將來重整計畫須就公司全部財產統籌
    擬定，故於裁定重整前，有依公司法第287條之規定為緊急
    處分以保全公司財產之必要，爰聲請准許在中國力霸股份有
    限公司重整裁定前為必要之緊急處分，因事出緊急，乃併同
    重整聲請案為之。聲請內容包括公司法第287條第一項之下
    列處分：（一）公司財產之保全處分；（二）公司業務之限
    制；（三）公司履行債務及對公司行使債權之限制；（四）
    公司破產、和解或強制執行等程序之停止；（五）公司記名
    式股票轉讓之禁止；（六）公司負責人，對於公司損害賠償
    責任之查定及其財產之保全處分，而原裁定疏未慮及裁定前
    保全處分之重要性，以無必要逕予駁回，顯有不當，本件為
    重大之社會及經濟案件，應顧慮其安定性避免造成動盪，故
    有裁定之急迫性及必要性，為此提出抗告等語。
二、按公司法第287條第1項固規定，法院為公司重整之裁定前，
    得因公司或利害關係人之聲請或依職權，以裁定為左列各款
    處分：1.公司財產之保全處分，2.公司業務之限制，3.公司
    履行債務及對公司行使債權之限制，4.公司破產、和解或強
    制執行等程序之停止，5.公司記名式股票轉讓之禁止，6.公
    司負責人，對於公司損害賠償責任之查定及其財產之保全處
    分，惟究竟有無為各該處分之必要，仍須視具體情形以決定
    ，並非聲請人提出聲請時即須准許之。
三、經查，本件抗告人另聲請相對人公司重整事件（即本院96年
    度整字第3號、本院第二審96年度整抗字第4號），業經本院
    認無重建更生之可能，而駁回其重整之聲請在案，該重整聲
    請既經駁回，本件抗告人所聲請之緊急處分，自無必要；況
    且，原審裁定駁回前，因本件相對人公司亦曾於95年12月2
    9日以公司經營有公司法第282條第1項所列之情形，經該公
    司董事會依同法第2項由全體董事會決議為由，向本院聲請
    重整，並經本院另以96年度整字第1號公司重整事件處理，
    且於另重整聲請事件中，相對人公司併聲請之緊急處分，曾
    經本院以96年度聲字第137號准許及延長在案，原審裁定因
    之認在該緊急處分失效前，本件緊急處分之聲請並無必要，
    亦無違誤。因之，抗告人仍指摘原審裁定不當，請求廢棄並
    另准予為緊急處分，並無理由，應予駁回。
四、據上論結，本件抗告為無理由，爰依非訟事件法第21條第2
    項、第46條，民事訴訟法第495條之1第1項、第449 條第1項
    、第85條第1項前段，裁定如主文。
中　　華　　民　　國　　96　　年　　11　　月　　6 　　日
                  民事第五庭審判長法　官　翁昭蓉
                                  法　官　胡宏文
                                  法　官　林麗真
以上正本係照原本作成
如不服本裁定，僅得於收受本裁定正本送達後10日內，以適用法
規顯有錯誤為理由，向本院提出再抗告狀，（須附繕本1份及繳
納再抗告裁判費新台幣1,000元），經本院許可後始可再抗告。
中　　華　　民　　國　　96　　年　　11　　月　　7 　　日
                      　　　　　　書記官　李承翰
